臺灣高雄地方法院刑事判決　　　　　110年度交簡上字第108號
上　訴　人
即　被　告　邱茂耘


上列上訴人即被告因公共危險案件，不服本院高雄簡易庭民國11
0年5月20日110 年度交簡字第1244號第一審簡易判決（聲請簡易
判決處刑案號：110 年度速偵字第1295號），提起上訴，本院管
轄之第二審合議庭判決如下：
    主  文
上訴駁回。
    事實及理由
一、按被告於第二審經合法傳喚，無正當理由不到庭者，得不待
    其陳述，逕行判決，刑事訴訟法第371 條定有明文。又對於
    簡易判決有不服而上訴者，得準用上開規定，同法第455 條
    之1 第3 項亦有明定。本件上訴人即被告邱茂耘經本院合法
    傳喚後，無正當理由未到庭，有本院送達證書、刑事報到單
    在卷可稽（見本院簡上卷第51至53頁），依上規定，爰不待
    其陳述逕為一造辯論判決。
二、本案經本院審理結果，認第一審判決認事用法及量刑均無不
    當，應予維持，並引用第一審判決書記載之事實、證據及理
    由（如附件）。
三、上訴意旨略以：上訴人雖已第3 度違犯不能安全駕駛動力交
    通工具罪，惟原審未參酌司法院大法官解釋第775 號解釋之
    意旨，遽然宣告上訴人為累犯，且未考量上訴人家庭經濟狀
    況，上訴人母親為中度殘障等情，而未適用刑法第59、60條
    ，難認妥適，爰請求撤銷原判決更為適當合法之判決等語。
四、按司法院釋字第775 號解釋，依解釋文及理由之意旨，係指
    構成累犯者，不分情節，一律加重最低本刑，於不符合刑法
    第59條所定要件之情形下，致生行為人所受之刑罰超過其所
    應負擔罪責之個案，不符罪刑相當原則、比例原則。於此範
    圍內，在修正前，為避免發生上述罪刑不相當之情形，法院
    就該個案應裁量是否加重最低本刑；依此，該解釋係指個案
    應量處最低法定刑、又無法適用刑法第59條在內減輕規定，
    如依累犯加重其刑，將造成罪刑不相當之情形時，法院應依
    此解釋意旨裁量不予加重最低本刑，如無上開情形，即難謂
    有何累犯加重其刑不符上開解釋意旨之違誤。次按，刑法第
    59條減輕其刑之規定，必須犯罪另有其特殊之原因與環境等
    ，在客觀上足以引起一般同情，認為即予宣告法定最低刑期
    ，猶嫌過重者，始有其適用。此所謂法定最低度刑，固包括
    法定最低本刑；惟遇有其他法定減輕之事由者，則應係指適
    用其他法定減輕事由減輕其刑後之最低度刑而言。倘被告別
    有法定減輕事由者，應先適用法定減輕事由減輕其刑後，猶
    認其犯罪之情狀顯可憫恕，即使科以該減輕後之最低度刑仍
    嫌過重者，始得適用刑法第59條規定酌量減輕其刑，此觀同
    法第60條：「依法律加重或減輕者，仍得依前條之規定酌量
    減輕其刑。」意旨自明（最高法院105 年度台上字第346 號
    判決意旨參照）。而所謂犯罪情狀顯可憫恕，係指裁判者審
    酌刑法第57條各款所列事項，以行為人之責任為基礎之一切
    情狀，予以全盤考量後，認已達顯可憫恕之程度，始有其適
    用。又量刑輕重，係屬事實審法院得依職權自由裁量之事項
    ，苟已斟酌刑法第57條各款所列情狀而未逾越法定刑度，不
    得遽指為違法（最高法院72年度台上字第6696號判決意旨參
    照）。復按在同一犯罪事實與情節，如別無其他加重或減輕
    之原因，下級審法院量定之刑，亦無過重或失輕之不當情形
    ，則上級審法院對下級審法院之職權行使，原則上應予尊重
    （最高法院85年度台上字第2446號判決參照）。
五、原審判決認上訴人所犯刑法第185 條之3 第1 項第1 款不能
    安全駕駛動力交通工具罪事證明確且構成累犯，並審酌酒後
    駕車為極度危險之行為，上訴人於酒後吐氣酒精濃度達每公
    升0.64毫克之情形下，仍貿然駕駛租賃小客車上路，顯然漠
    視公權力禁止酒駕之誡命，更罔顧往來人車之生命、身體、
    財產安全，所為殊值非難，且上訴人前於民國108 年、109
    年間曾因酒駕經查獲，並經法院判刑在案，本案已係第3 度
    酒駕經查獲，顯見其未確實省思酒駕行為之危險性，猶仍心
    存僥倖，實屬不該；惟念上訴人犯後始終坦承犯行，態度尚
    可，且本次酒駕幸未肇事之危害程度；並考量上訴人之犯罪
    動機、情節、所駕駛者係危險性相較於普通重型機車等車種
    為高之租賃小客車，暨其於警詢中所述之智識程度與家庭經
    濟狀況、除上開酒駕前科外，並無其他犯罪紀錄之平時素行
    等一切情狀，於法定刑度內量處上訴人有期徒刑5 月，併科
    罰金新臺幣1 萬元，同時諭知易科罰金及易服勞役之折算標
    準。本院認原審認事、用法及量刑均無違誤。至上訴人雖以
    上開理由提起本件上訴，然酒後駕駛動力交通工具為國家明
    令禁止之行為，上訴人明知此情卻仍屢次違犯不能安全駕駛
    動力交通工具罪，難認其有反省悔悟之心，再者，上訴人縱
    因原審判決而造成其家中經濟及工作上一定程度之影響，然
    此乃上訴人因犯罪所應負之責任，況上訴人倘有慮及此種後
    果，實應謹慎遵守法律禁止酒後駕車之誡命，而非於飲酒後
    恣意駕駛車輛上路，是本案尚無何情輕法重之情節，亦與上
    開大法官解釋所揭示罪刑不相當之情形有異，且原審判決非
    無審酌上訴人之犯行情節及家庭經濟狀況，自不能率指原審
    判決之論罪科刑有何違法失當之處。從而，上訴人徒以上揭
    理由提起上訴，為無理由，應予駁回。
據上論斷，應依刑事訴訟法第455 條之1 第1 項、第3 項、第37
1 條、第373 條、第368 條，判決如主文。
本案經檢察官李侑姿聲請簡易判決處刑，檢察官陳俊秀到庭執行
職務。
中    華    民    國   110    年    10    月    7     日
                  刑事第八庭    審判長法  官  林英奇
 
                                      法  官  陳鑕靂
 
                                      法  官  黃傳堯
以上正本證明與原本無異。
不得上訴。
中    華    民    國   110    年    10    月    7     日
                                      書記官  黃振羽
　
附件：
臺灣高雄地方法院刑事簡易判決       110年度交簡字第1244號
聲  請  人  臺灣高雄地方檢察署檢察官
被      告  邱茂耘  男  民國00年0月00日生
                    身分證統一編號：Z000000000號
                    住高雄市○○區○○街000巷00號
上列被告因公共危險案件，經檢察官聲請以簡易判決處刑（110
年度速偵字第1295號），本院判決如下：
    主      文
邱茂耘犯不能安全駕駛動力交通工具罪，累犯，處有期徒刑伍月
，併科罰金新臺幣壹萬元，有期徒刑如易科罰金，罰金如易服勞
役，均以新臺幣壹仟元折算壹日。
    事實及理由
一、本案犯罪事實與證據，除證據部分補充「車輛詳細資料報表
    、現場照片1 張」外，其餘均引用檢察官聲請簡易判決處刑
    書之記載（如附件）。
二、核被告邱茂耘所為，係犯刑法第185 條之3 第1 項第1 款之
    不能安全駕駛動力交通工具罪。被告前因公共危險案件，經
    本院以109 年交簡字第261 號判決判處有期徒刑2 月確定，
    並於民國109 年7 月3 日徒刑易科罰金執行完畢等情，有臺
    灣高等法院被告前案紀錄表1 份在卷可稽，其於徒刑執行完
    畢5 年內之110 年4 月5 日，故意再犯本案有期徒刑以上之
    罪，為累犯。而本件並無應處最低法定刑，又無刑法第59條
    規定得減輕之情形，且適用累犯加重規定時，亦無超過其所
    應負擔罪責之情事，爰依刑法第47條第1 項之規定加重其刑
    。
三、爰以行為人之責任為基礎，審酌酒後駕車為極度危險之行為
    ，被告於酒後吐氣酒精濃度達每公升0.64毫克之情形下，仍
    貿然駕駛租賃小客車上路，顯然漠視公權力禁止酒駕之誡命
    ，更罔顧往來人車之生命、身體、財產安全，所為殊值非難
    ，且被告前於108 年、109 年間已曾因酒駕經查獲，並經法
    院判刑在案，此有上開被告前案紀錄表在卷可佐，本案已係
    被告第3 度酒駕經查獲，顯見其未確實省思酒駕行為之危險
    性，猶仍心存僥倖，實屬不該；惟念被告犯後始終坦承犯行
    ，態度尚可，且本次酒駕幸未肇事之危害程度；並考量被告
    之犯罪動機、情節、所駕駛者係危險性相較於普通重型機車
    等車種為高之租賃小客車，暨其於警詢中所述之智識程度與
    家庭經濟狀況（因涉及被告隱私，不予揭露，詳見警詢筆錄
    受詢問人欄）、除上開酒駕前科外，並無其他犯罪紀錄之平
    時素行，有臺灣高等法院被告前案紀錄表在卷可佐（經論處
    累犯部分，不予重複評價）等一切情狀，量處如主文所示之
    刑，並諭知易科罰金及易服勞役之折算標準。
四、依刑事訴訟法第449 條第1 項前段、第3 項、第454 條第2
    項，刑法第185 條之3 第1 項第1 款、第47條第1 項、第41
    條第1 項前段、第42條第3 項前段，刑法施行法第1 條之1
    第1 項，逕以簡易判決處刑如主文。
五、如不服本判決，得自收受送達之日起20日內，向本院提起上
    訴狀，上訴於本院管轄之第二審地方法院合議庭（須附繕本
    ）。
本案經檢察官李侑姿聲請以簡易判決處刑。
中    華    民    國   110    年    5     月    20    日
                  高雄簡易庭    法  官    洪韻筑
以上正本證明與原本無異。
如不服本判決，應於判決送達之日起20日內向本院提出上訴書狀
。
中    華    民    國   110    年    5     月    20    日
                                書記官    林水木
 
附錄本案論罪科刑法條：
刑法第185 條之3 第1 項
駕駛動力交通工具而有下列情形之一者，處二年以下有期徒刑，
得併科二十萬元以下罰金：
一、吐氣所含酒精濃度達每公升零點二五毫克或血液中酒精濃度
    達百分之零點零五以上。
二、有前款以外之其他情事足認服用酒類或其他相類之物，致不
    能安全駕駛。
三、服用毒品、麻醉藥品或其他相類之物，致不能安全駕駛。
附件：
臺灣高雄地方檢察署檢察官聲請簡易判決處刑書
                                   110年度速偵字第1295號
    被      告  邱茂耘  男  32歲（民國00年0月00日生）
                        住高雄市○○區○○街000巷00號
                        國民身分證統一編號：Z000000000號
上列被告因公共危險案件，已經偵查終結，認宜聲請以簡易判決
處刑，茲將犯罪事實及證據並所犯法條分敘如下：
        犯罪事實
一、邱茂耘前因公共危險案件，經法院判處有期徒刑2 月確定，
    於民國109 年7 月3 日易科罰金執行完畢。詎仍不知悔改，
    於110 年4 月5 日18時許，在高雄市三民區愛國路某友人住
    處飲酒後，明知吐氣所含酒精濃度達每公升0.25毫克以上者
    ，已不得駕駛動力交通工具，仍於同日21時許，在呼氣酒精
    濃度已逾上開標準之情形下，基於不能安全駕駛動力交通工
    具而駕駛之犯意，駕駛屬於動力交通工具之車牌號碼000-00
    00號租賃小客車行駛於道路。嗣於同日21時35分許，行經高
    雄市○○區○○路00號前，因臉部通紅為警攔檢，並於同日
    21時51分許施以檢測，得知其吐氣所含酒精濃度達每公升0.
    64毫克，始發現上情。
二、案經高雄市政府警察局保安警察大隊報告偵辦。
        證據並所犯法條
一、上揭犯罪事實，業據被告邱茂耘於警詢及檢察官訊問時均坦
    承不諱，復有酒精濃度檢定表、高雄市政府警察局舉發違反
    道路交通管理事件通知單、呼氣酒精測試器檢定合格證書各
    1 份在卷可參，足認被告自白與事實相符，是本件事證明確
    ，被告犯嫌應堪認定。
二、核被告所為，係犯刑法第185 條之3 第1 項第1 款之酒後駕
    車罪嫌。又被告有如犯罪事實欄所示之刑案紀錄，有刑案資
    料查註紀錄表可佐，其於有期徒刑執行完畢5 年內，復故意
    犯本件有期徒刑以上之罪，為累犯，請依刑法第47條第1 項
    之規定及大法官釋字第775 號解釋意旨裁量是否加重最低本
    刑。
三、依刑事訴訟法第451 條第1 項聲請逕以簡易判決處刑。
    此    致
臺灣高雄地方法院
中    華    民    國   110    年    4     月    7     日
                              檢  察  官  李  侑  姿